ANTÔNIO RODRIGUES

Engenheiro de Dados Júnior

PERFIL PESSOAL

Me chamo Antônio Henrique, nascido no Distrito Federal e graduando em ciência da computação pela Universidade de Brasília. Possuo experiências nas áreas de engenharia de dados, inteligência de negócio, análise de dados, aprendizado de máquina, virtualização de dados e sistemas distribuídos.

Meu maior interesse no momento é consolidar minha carreira no ramo de dados. Sou fascinado por soluções orientada à dados e grande entusiasta da área de inteligência artificial.

HABILIDADES E INTERESSES

- Python
- Spark
 - R
- Tableau
 - SQL
- Hadoop
- Inglês

ENTRE EM CONTATO

Celular: +55 (61) 9-8239-4855 e-mail: ahmoura1995@gmail.com Portfólio: github.com/ahmoura LinkedIn: @ahmoura Endereço: Brasília, Distrito Federal, Brasil

HISTÓRICO PROFISSIONAL

Engenheiro de dados

Santander Tecnologia e Inovação, 2021 - até o momento

- · Envolvimento com projeto de virtualização de dados;
- Experiência com ambientes de nuvem (Microsoft Azure);
- · Ecossistema Hadoop, HDFS, Spark e SQL;
- · Manipulação de dados SQL e NoSQL (Hive, Oracle, HBase, Scylla, Parquet);
- · Demandas com metodologias Scrum (Jira) e Cultura orientada à dados.

Estágio de Inteligência da Informação

Confederação Nacional da Indústria, 2020 - 2021

- Criação e certificação de painéis para Self Service BI (Tableau Desktop e Server);
- · Análise de dados;
- Participação em processos de computação distribuída com Spark(PySpark, Databricks) e aprendizado de máquina com Python (Pandas, Numpy e Sklearn) e R (tidyverse e RRF);
- Demandas com metodologias Scrum (Trello e Jira) e Cultura orientada a dados.

Desenvolvedor Fullstack / Assessor Comercial

CJR, 2018 - 2020

- Desenvolvimento Full-stack (Ruby, HTML, CSS, JavaScript e PostegreSQL), mobile (React Native), APIs REST(Postman);
- Trabalhei com técnicas de prospecção, negociação, funil de vendas (Pipefy), pitch e golden circle;
- · Responsável pela formulação de propostas e contrato;
- Envolvimento com a metodologia Scrum/Kanban (Trello) e Git Flow.

FORMAÇÃO ACADÊMICA

Ciência da Computação

Universidade de Brasília, 2015 - 2021

- Busquei focar meus estudos optativos nas áreas de inteligência artificial e ciência de dados;
- Data Science 4 all: Projeto que visava introduzir alunos de computação no ambiente de dados com estudos dentro da plataforma Datacamp e projetos reais nos bancos de dados da CAPES.

PESQUISAS

"Desenvolvimento metodológico e capacitação para governança e gestão pública da empregabilidade no Brasil"

IBICT / Escola do trabalhador, 2018 - 2019

- Durante o projeto de pesquisa fui encarregado de desenvolver scripts em R (Shiny e RMarkdown) e SQL para análise de indicadores;
- Verificação de qualidade, ajuste e extração dos dados nas fontes;
- · Manutenção da arquitetura, ETLs, e atualização dos dados;
- · Desenvolvimento de Dashboards;
- · Avaliação de Implementação de Modelo de aprendizado de máquina.